臺灣高等法院臺南分院刑事判決　　　　　　　　　　　　　　　　　　　　行股
　　上　訴　人
　　即　被　告　丙　○　○
　　　　　　　　己　○　○
　　　　　　　　丁　○　○
右上訴人等因毀損等案件，不服臺灣臺南地方法院九十年度易字第一二０二號中華民
國九十年十一月六日第一審判決（起訴案號：臺灣臺南地方法院檢察署九十年度偵續
字第六號），提起上訴，本院判決如左：
    主      文
原判決關於己○○部分撤銷。
己○○共同損壞他人附有鎖頭之搭扣壹個，足以生損害於他人，累犯，處罰金壹仟貳
佰元，如易服勞役以參佰元折算壹日。
其他上訴駁回。
    事      實
丙○○於民國（下同）八十八年四月間，以新臺幣（下同）二十一萬六千元之價格，
出售電腦主機、螢幕、鍵盤等設備，予位在臺南縣北門鄉鯤江村，由陳淑玲、甲○○
、王禛祥等人共同經營之「維多利亞汽車旅館」，僅當場由旅館經理戊○○給付現金
十萬元貨款，嗣雙方又約定由丙○○負責修護汽車旅館內之鐵捲門等設備，然因條件
及價錢未談攏，丙○○復遲未能獲得上開電腦設備之餘款，致心有未甘，為取回其出
售之電腦及周邊設備，竟於八十九年七月十八日十八時許（起訴書誤載為七月二十八
日），夥同丁○○，及曾於八十五年間因違反麻醉藥品管理條例案件、藥事法、槍砲
彈藥刀械管制條例等罪，分別經臺灣高等法院臺中分院先後判處有期徒刑三月、有期
徒刑五月、有期徒刑五月，並定應執行刑為有期徒刑一年確定，已於八十六年十月八
日執行完畢，猶不知悔改之己○○，相偕至「維多利亞汽車旅館」櫃檯內，不顧旅館
櫃檯職員乙○○之反對，共同基於毀損之犯意聯絡，推由丙○○持鐵鎚、起子等物，
撬壞安裝電腦主機木櫃門上附有鎖頭之搭扣一個後，由己○○、丁○○搬走木櫃內之
電腦主機，足以生損害於「維多利亞汽車旅館」之所有權人。案經陳淑玲、甲○○、
王禛祥訴請臺灣臺南地方法院檢察署檢察官偵查起訴。
    理      由
壹、上訴人即被告己○○撤銷改判部分：
一、訊據上訴人即被告己○○，固不諱言有於右揭時間，夥同被告丙○○、丁○○共
    三人，進入「維多利亞汽車旅館」，搬走電腦主機之事實；惟矢口否認有何毀損
    之犯行，並辯稱：其係隨被告丙○○、丁○○二人，前去搬回電腦主機而已，不
    悉安裝電腦主機木櫃門上附有鎖頭之搭扣，有被撬壞毀損之情事云云。然查被告
    己○○如何與被告丙○○、丁○○三人，為上開撬壞安裝電腦主機木櫃門上附有
    鎖頭之搭扣後，搬回電腦主機之犯罪事實，已據告訴人陳淑玲、甲○○、王禛祥
    指訴甚詳，並迭經現場目擊證人乙○○先後在歷次警訊及偵審中證述不移，復有
    現場毀損之照片五張附卷足稽（見八十九年度發查卷字第二九一號卷），觀諸各
    該現場照片顯示，上開附有鎖頭之搭扣確已被撬開脫離原固定之木門位置，且該
    木櫃內亦確係安裝有電腦主機，而被告己○○既承認有共同搬走該電腦主機，其
    豈有不悉該木櫃附有鎖頭之搭扣已被撬壞之情事，又其既係與被告丙○○、丁○○共同前往搬回電腦主機，當亦知於「維多利亞汽車旅館」方面不同意下，欲順
    利取回電腦主機，必須撬開木櫃附有鎖頭之搭扣始得為之，是雖係由被告丙○○
    出手為之，然其與被告丙○○及丁○○間，顯有同謀計劃互相利用他方之行為以
    遂行犯罪之目的，仍應共負毀損之罪責。又撬壞木櫃附有鎖頭之搭扣，已喪失該
    門鎖之功能，自足生損害於「維多利亞汽車旅館」。綜上足認被告己○○所辯前
    情，要屬畏罪卸責之飾詞，無足取信。本件事證已臻明確，其犯行洵堪認定，應
    予依法論科。
二、核被告己○○所為係犯刑法第三百五十四條之毀損罪。其與被告丙○○、丁○○
    間，就上開犯罪之實施，彼此互有犯意聯絡及行為分擔，應論以共同正犯。其曾
    有前開犯罪事實欄所載之犯罪前科，不惟已為其所自承，並有其全國前案紀錄表
    在卷足參，其於有期徒刑執行完畢後五年內再犯本罪，應依累犯規定加重其刑。
    原審認被告己○○罪證明確，因予論罪科刑，固非無見。惟查原判決認其尚犯有
    無故侵人他人建築物罪，而依牽連犯規定，從一重之毀損罪處斷，已有未洽；且
    原判決認毀損之物係鎖頭，其事實之認定亦有未合。被告己○○上訴意旨，否認
    犯罪，指摘原審對其判決不當，雖無足取；惟原審此部分判決既有可議，自應由
    本院將原審此部分判決予以撤銷改判。爰審酌被告己○○之素行、犯罪之動機、
    目的、手段、告訴人所受損害、及其犯後態度等一切情狀，對其改量處罰金一千
    二百元，並諭知罰金如易服勞役之折算標準，以資懲儆。
三、公訴意旨另略以：被告己○○無正當理由進入旅館櫃檯，亦犯有刑法第三百零
    六條無故侵入他人建築物之罪嫌云云。卷查被告己○○固不諱言有進入旅館櫃檯
    內，搬走電腦主機之事實；然按所謂無故侵入他人建築物，係指無正當理由侵入
    非公共埸所或公眾得出入之場所而言。經查被告己○○與被告丙○○、丁○○三
    人，之所以進入「維多利亞汽車旅館」櫃檯搬回電腦主機，係因雙方間買賣電腦
    主機之貨款給付糾紛而來，且被告己○○等人進人該旅館後，亦有向當時在櫃檯
    服務之小姐即證人乙○○表明來意，並請打電話聯絡旅館負責人，既已迭據證人
    乙○○所陳明，則被告己○○等人非無故侵入該旅館已明，況該旅館係屬公眾得
    出入之場所，且櫃檯復在旅館入門最顯著處，供外來人士接洽業務之地方，應不
    失其係公眾所出入場所之屬性，益證與無故侵入他人建築物罪之構成要件有間。
    綜上本件不能證明被告己○○有無故侵入他人建築物之犯罪，惟因公訴人認與前
    開毀損成罪部分，具有裁判上一罪之牽連犯關係，依審判不可分之原則，爰不另
    於主文為無罪判決之諭知。
貳、上訴人即被告丙○○、丁○○二人上訴駁回部分：
一、按提起上訴，應自判決送達後十日內為之，刑事訴訟法第三百四十九條定有明文
    ；又第二審法院認為上訴不合法律上之程式者，應以判決駁回之，亦為刑事訴訟
    法第三百六十七條前段所明定。
二、經查被告丙○○、丁○○二人，係於九十年十一月十三日收受原審法院判決之送
    達，此有各該送達證書存卷足稽，扣除在途期間四日，應於同年月二十七日上訴
    期間即已屆滿，乃竟遲至同年月三十日始提起上訴，顯已逾十日上訴期間，揆之
    上開規定，顯屬違背法律上之程式，爰不經言詞辯論逕以判決駁回之。
參、據上論斷，應依刑事訴訟法第三百六十九條第一項前段、第三百六十四條、第三
    百六十七條前段、第三百七十二條、第二百九十九條第一項前段，刑法第二十八
    條、第三百五十四條、第四十七條、第四十二條第二項，罰金罰鍰提高標準條例
    第一條前段、第二條，判決如主文。
本案經檢察官曾顯智到庭執行職務。
中      華      民      國    九十一    年      一      月    二十五    日
                                  臺灣高等法院臺南分院刑事第二庭
                                      審判長法官  游  明  仁
                                            法官  蘇  重  信
                                            法官  林  永  茂
右正本證明與原本無異。
不得上訴。
                                      法院書記官  劉  岳  文
中      華      民      國    九十一    年      一      月    二十五    日
刑法第三百五十四條：
毀棄、損壞前二條以外之他人之物，或致令不堪用，足以生損害於公眾或他人者，處
二年以下有期徒刑、拘役或五百元以下罰金。
